it: Veicoli e parti > Veicoli > Veicoli per terraferma > Motocicli e scooter: Motocicli e scooter elettrici; Motocicli e scooter non elettrici
fr: Véhicules et accessoires > Véhicules > Véhicules terrestres > Motos et scooters: Motos et scooters électriques; Motos et scooters non électriques
zh-TW: 車輛與零配件 > 車輛 > 機動車輛 > 機車/輕型機車: 電動摩托車/輕型摩托車; 非電動摩托車/輕型摩托車
vi: Xe và phụ tùng > Xe cộ > Xe cơ giới > Xe máy và xe trượt scooter: Xe máy & xe tay ga điện; Xe máy & xe tay ga không dùng điện
cs: Vozidla a náhradní díly > Dopravní prostředky > Motorová vozidla > Motocykly a skútry: Elektrické motocykly a skútry; Neelektrické motocykly a skútry
el: Οχήματα & ανταλλακτικά > Οχήματα > Μηχανοκίνητα οχήματα > Μοτοσικλέτες & σκούτερ: Ηλεκτρικές Μοτοσικλέτες & σκούτερ; Μη ηλεκτρικές μοτοσυκλέτες & σκούτερ
lt-LT: Transporto priemonės ir dalys > Transporto priemonės > Motorinės transporto priemonės > Motociklai ir motoroleriai: Elektriniai motociklai ir motoroleriai; Neelektriniai motociklai ir motoroleriai
th: รถยนต์และชิ้นส่วน > ยานพาหนะ > ยานยนต์ > รถมอเตอร์ไซค์และรถสกู๊ตเตอร์: รถมอเตอร์ไซค์และรถสกู๊ตเตอร์ไฟฟ้า; รถมอเตอร์ไซค์และรถสกูตเตอร์ที่ไม่ใช้ไฟฟ้า
sl-SI: Vozila in deli > Vozila > Motorna vozila > Motorna kolesa in skuterji: Električna motorna kolesa in skuterji; Motorna kolesa in skuterji z motorjem z notranjim zgorevanjem
sv: Fordon och delar > Fordon > Motorfordon > Motorcyklar och mopeder: Elektriska motorcyklar och skotrar; Icke-elektriska motorcyklar och skotrar
hu: Járművek és alkatrészek > Járművek > Gépjárművek > Motorkerékpárok és robogók: Elektromos motorkerékpárok és robogók; Nem elektromos motorkerékpárok és robogók
ko: 차량/부품 > 차량 > 자동차 > 오토바이/스쿠터: 전기 오토바이/스쿠터; 비전기 오토바이/스쿠터
bg-BG: Превозни средства и части > Превозни средства > Моторни превозни средства > Мотоциклети и скутери: Електрически мотоциклети и скутери; Неелектрически мотоциклети и скутери
es: Vehículos y recambios > Vehículos > Vehículos motorizados > Motocicletas y escúteres: Motocicletas y scooters eléctricos; Motocicletas y scooters no eléctricos
da: Køretøjer og dele > Køretøjer > Motorkøretøjer > Motorcykler og scootere: Elektriske motorcykler og scootere; Ikke-elektriske motorcykler og scootere
ru: Транспортные средства, запчасти и аксессуары > Транспортные средства > Автотранспорт > Мотоциклы и скутеры: Электромотоциклы и электроскутеры; Мотоциклы и скутеры с неэлектрическим двигателем
de: Fahrzeuge & Teile > Fahrzeuge > Kraftfahrzeuge > Motorräder & -roller: Elektromotorräder & -roller; Nicht elektrische Motorräder & -roller
sk-SK: Diely pre vozidlá > Vozidlá > Motorové vozidlá > Motocykle a kolobežky: Elektrické motocykle a kolobežky; Neelektrické motocykle a kolobežky
zh-CN: 交通工具/汽车/飞机/船舶 > 交通工具 > 机动车 > 摩托车与踏板车: 电动摩托车/踏板车; 非电动摩托车/踏板车
pt-BR: Veículos e peças > Veículos > Veículos terrestres > Motocicletas e scooters: Motocicletas e scooters elétricas; Motocicletas e scooters não elétricas
ro-RO: Vehicule și piese > Vehicule > Autovehicule > Motociclete și scutere: Motociclete și scutere electrice; Motociclete și scutere convenționale
pl: Pojazdy i części > Pojazdy > Pojazdy silnikowe > Motocykle i skutery: Elektryczne motocykle i skutery; Motocykle i skutery nieelektryczne
ja: 乗り物・パーツ > 乗り物 > 自動車・バイク > バイク・スクーター: 電気バイク・スクーター; 非電気バイク&スクーター
tr: Taşıtlar ve Parçalar > Taşıtlar > Motorlu Taşıtlar > Motosikletler ve Mobiletler: Elektrikli Motosikletler ve Scooterlar; Elektrikli Olmayan Motosikletler ve Scooterlar
nl: Voertuigen en onderdelen > Voertuigen > Landvoertuigen > Motorfietsen en scooters: Elektrische motorfietsen en scooters; Niet-elektrische motorfietsen en scooters
hr-HR: Vozila i dijelovi vozila > Vozila > Motorna vozila > Motocikli i skuteri: Električni motocikli i skuteri; Neelektrični motocikli i skuteri
en: Vehicles & Parts > Vehicles > Motor Vehicles > Motorcycles & Scooters: Electric Motorcycles & Scooters; Non-Electric Motorcycles & Scooters
nb: Kjøretøy og deler > Kjøretøy > Biler > Motorsykler og scootere: Elektriske motorsykler og scootere; Ikke-elektriske motorsykler og scootere
pt-PT: Veículos e peças > Veículos > Veículos motorizados > Motas e scooters: Motas e scooters elétricas; Motas e scooters não elétricas
fi: Ajoneuvot ja osat > Ajoneuvot > Moottoriajoneuvot > Moottoripyörät ja skootterit: Sähkömoottoripyörät ja -skootterit; Muut kuin sähkömoottoripyörät ja -skootterit